Karl Marx / Friedrich Engels Papers ARCH.00860
International Institute of Social History
- L. Briefe an Friedrich Engels (L 1-6486)
  - Kugelmann, Ludwig., 1867-1895.; L_2821-2861; 41 Briefe + Beil
    L 2823, 2824, 2839 mit Beil.; L 2846 mit Nachschr. von Paul Singer (= L 5740); L 2852: Kopie Postkarte nach Brief Louise Kautsky an L. Kugelmann, 4.XII.1893.
    NB. digitalisiert IISG-Original L V 267-301.
  - Kullrich, Friedrich(Proschwitz)., 1888.; L_2862; 1 Brief
    NB. digitalisiert IISG-Original L V 302.
  - Kulišova (Kuliscioff; Kulischoff), Anna M., 1894.; L_2863; 1 Brief
    NB. Mit Nachschr. von Filippo Turati (= L 6127).
    NB. digitalisiert IISG-Original L IX 47.
  - Kupper, F., 1872.; L_2864; 1 Brief
    NB. Auf Rückseite Bemerkung von Engels.
    NB. digitalisiert IISG-Original L V 303.
  - Kutter, W., [-1870].; L_2865; 1 Brief
    NB. digitalisiert IISG-Original L V 304.
  - Labrino, Michele., 1873.; L_2866; 1 Brief
    NB. digitalisiert IISG-Original L V 305_1.
  - Labriola, Antonio., 1890-1895.; L_2867-3018; 152 Briefe + Beil
    NB. L 2867-2949, 2951-2953, 2955-2978, 2980-3018 nur nach dem Druck bekannt
    L 2878, 2938 mit Beil.
  - La Cécilia, Napoleone., 1872.; L_3019; 1 Brief
    NB. digitalisiert IISG-Original L III 4.
  - Lafargue, Paul., 1868-1895.; L_3020-3262; 242 Briefe + Beil
    NB. L 3021-3043, 3048-3072, 3077, 3079-3213, 3216-3262 nur nach dem Druck bekannt
    L 3023, 3065, 3086, 3112, 3131, 3179, 3208, 3211, 3213, 3218 mit Nachschr. von Laura Marx
    L 3031: hinter Brief von Francisco Mora an Conseil général; L 3033 mit Nachschr. von Etienne Lafargue; L 3044 mit Nachschr. von José Mesa; L 3108 mit Beil.; L 3149 = frei; L 3214: i.A. vom Conseil National du Parti Ouvrier Français.
    NB. digitalisiert IISG-Original L V 306-312.
  - Lahr, Johanna., 1889.; L_3263-3265; 3 Briefe + Beil
    NB. L 3265 mit Beil.
    NB. digitalisiert IISG-Original L V 312_1-3.
  - Lamplugh, George William., 1889-1894.; L_3266-3269; 4 Briefe
    NB. digitalisiert IISG-Original L V 313-315_1.
  - Lange, Friedrich Albert., 1865.; L_3270; 1 Brief
  - Larroque, Edouard (Pseud.: Latraque)., 1873.; L_3271-3274; 4 Briefe
  - Lassalle, Ferdinand., [1849]-[1862].; L_3275-3280; 6 Briefe
    NB. L 3275, 3280 nur nach dem Druck bekannt
    L 3277-3278 auch an Marx
    L 3276 mit zeitgenoss. Abschrift.
    NB. digitalisiert IISG-Original D 144, D154, L V 316-317.
  - Lavigne, Paul., 1885.; L_3281-3282; 2 Briefe
    NB. digitalisiert IISG-Original L V 318-319.
  - Lavrov, Petr L., [1871]-1895.; L_3283-3321; 39 Briefe + Beil
    NB. L 3300-3301 nur nach dem Druck bekannt
    L 3287, 3297 mit Beil.
    NB. digitalisiert IISG-Original L V 320-349.
  - Legal Eight Hours and Intern. Labour League (London) siehe L 118., -
  - Lee, Henry William(Secr., Social Democratic Federation)., 1894.; L_3322-3324; 3 Briefe
    NB. digitalisiert IISG-Original L V 349_1-3.
  - Lee, S., 1862.; L_3325; 1 Brief
    NB. digitalisiert IISG-Original L V 349_6.
  - Leeson, E., [1878].; L_3326-3327; 2 Briefe
    NB. digitalisiert IISG-Original L V 349_4-5.
  - Lemke, Gottlieb., 1881.; L_3328; 1 Brief
    NB. digitalisiert IISG-Original L V 350.
  - Leonowicz, Stefan (d.i. Maria Jankowska-Mendelson)., 1884-1888.; L_3329-3332; 4 Briefe
    NB. L 3330 mit Konzeptantwort von Engels auf Rückseite.
    Siehe auch L 4914-4917
    NB. digitalisiert IISG-Original L V 351-354.
  - Lépine, Jules., 1890.; L_3333-3335; 3 Briefe + Beil
    NB. L 3335 mit Beil.
    NB. digitalisiert IISG-Original L V 354_1-3.
  - Lepine(Sécr. Agglomeration Parisienne du Parti Ouvrier)., 1883.; L_3336; 1 Brief
    NB. digitalisiert IISG-Original L I 3.
  - Lesemann, Georg., 1890.; L_3337-3338; 2 Briefe
    NB. digitalisiert IISG-Original L V 354_4-5.
  - Leske, Carl W., 1878.; L_3339; 1 Brief
    NB. digitalisiert IISG-Original D V 183.
  - Lessner, Friedrich., 1868-[1895].; L_3340-3401; 62 Briefe + Beil
    NB. L 3341, 3363, 3373 mit Beil.
    L 3347: auf Rückseite Bemerkung von Engels.
    NB. digitalisiert IISG-Original L V 355-357_52.
  - Leudes, Maurice., 1893.; L_3402; 1 Brief
    NB. digitalisiert IISG-Original L V 357_53.
  - Levy & Simons (London)., 1872.; L_3403; 1 Brief
  - Liebknecht, Natalie., 1877-1895.; L_3404-3418; 15 Briefe + Beil
    NB. L 3407 mit Beil.
    L 3411, 3414, 3417 mit Nachschr. von Wilhelm Liebknecht.
    NB. digitalisiert IISG-Original L V 357_54-68.
  - Liebknecht, Wilhelm., 1853-1894.; L_3419-3596; 178 Briefe + Beil
    NB. L 3421 = Nachschr. bei Brief von N.N. an Liebknecht, 14.XI.1864
    L 3423 mit Notiz von Marx; L 3445 auch an Marx
    L 3448 nach Brief von G. Rübner an Engels, 10.IX.1871
    L 3468 auch von Adolf Hepner; L 3487 mit Nachschr. von S.L. Borkheim an Engels; L 3588: Postkarte auch von anderen
    L 3524 mit Konzeptantwort von Engels; L 3529 mit Brief von Hermann Ramm an Engels (= L 5342); L 3547 mit Beil.
    L 3569 als Nachschr. zum Brief von Natalie Liebknecht (= L 3411)
    L 3581 mit Konzeptantwort von Engels.
    Siehe für Liebknecht an Engels auch L 1956 (= Friedr. Wilh. Fritsche), L 2303 (= Wilh. Hasenclever), L 3414, 3417 (= Natalie Liebknecht), L 5995 (Sozialdemokraten, Wahlergebnisse).
    - 1853-1877., L_3419-3545
      NB. digitalisiert IISG-Original L V 358-386.
    - 1878-1894., L_3546-3596
      NB. digitalisiert IISG-Original L V 387-423_32.
  - Lilienthal, F.W., 1881-1882.; L_3597-3598; 2 Briefe
    NB. digitalisiert IISG-Original L V 423_33-34.
  - Lincke, Friedrich., 1865.; L_3599; 1 Brief
    NB. digitalisiert IISG-Original L V 423_35.
  - Lindemann, Hugo u. Carl Stegmann., 1892.; L_3600; 1 Brief
    NB. digitalisiert IISG-Original L V 424.
  - Lindheimer, B., 1877.; L_3601-3605; 5 Briefe
    NB. L 3601-3603 mit Konzeptantwort von Engels.
    NB. digitalisiert IISG-Original L V 425-427_2.
  - Wiesner, Alfred., 1849.; L_3606; 1 Brief
    Siehe auch L 6356-6357.
  - Lissagaray, Prosper Olivier., 1872-1877.; L_3607-3609; 3 Briefe
    NB. digitalisiert IISG-Original L V 427_3-5.
  - Lloyd, Henry D.(Secr., Committee on Programme and Correspondence, "The Worlds Congress Auxiliary")., 1893.; L_3610-3612; 3 Briefe
    NB. L 3611 mit Konzeptantwort von Engels.
    NB. digitalisiert IISG-Original L V 428-430.
  - Lochner, Georg., 1876-1891.; L_3613-3615; 3 Briefe
    NB. digitalisiert IISG-Original L V 431-433.
  - Löwenthal, Zacharias (d.i. ab 1857: Carl Friedrich Loening)., 1847.; L_3616; 1 Brief
    NB. digitalisiert IISG-Original L V 434.
  - Loewy, Adolf., 1866.; L_3617-3618; 2 Briefe + Beil
    NB. L 3618 mit Beil.
    NB. digitalisiert IISG-Original L V 435-436.
  - Lomax, James Wood., 1867.; L_3619; 1 Brief + Beil
    NB. digitalisiert IISG-Original L V 437.
  - Lommel, Georg., 1860.; L_3620; 1 Brief
    NB. digitalisiert IISG-Original D V 199.
  - Longuet, Charles., 1872-1885.; L_3621-3629; 9 Briefe
    NB. digitalisiert IISG-Original L V 438-446.
  - Longuet, Jean Frédéric., 1890-1893, undat.; L_3630-3632; 3 Briefe
    NB. digitalisiert IISG-Original L V 447-449.
  - Longuet, Marcel., [± 1890].; L_3633; 1 Brief
    NB. digitalisiert IISG-Original L V 450.
  - Lopatin, German A. (Hermann)., [1874]-1883.; L_3634-3642; 9 Briefe + Beil
    NB. L 3640: Telegr. auch von Georgij V. Plechanov; L 3642 mit Beil.
    NB. digitalisiert IISG-Original L V 451-457, L VIII 288.
  - Lorant, Richard., 1895.; L_3643; 1 Brief + Beil
    NB. digitalisiert IISG-Original L V 457_1.
  - Lorenzo, Anselmo., 1872.; L_3644-3646; 3 Briefe
    NB. L 3645-3646: für Consejo Federal; Original in Archiv Jung Inv.no. 778-779.
    L 3646 mit Notiz von Engels
    NB. digitalisiert IISG-Original L V 458.
  - Loria, Achille., 1883-1888.; L_3647-3649; 3 Briefe
    NB. digitalisiert IISG-Original L V 459-461.
  - Lutterbeck (Lotterbeck), Carl., 1860.; L_3650; 1 Brief
    Siehe auch L 3657.
  - Lubicki, Rudolf., 1865.; L_3651; 1 Brief
    NB. digitalisiert IISG-Original L V 462.
  - Luciani, Chiara., 1879.; L_3652; 1 Brief
    NB. Brief auch an Marx gerichtet.
  - Ludwig, August., 1887.; L_3653-3654; 2 Briefe
    NB. digitalisiert IISG-Original L V 463_1-2.
  - Lücke, Bernhard., 1883.; L_3655; 1 Brief
    NB. digitalisiert IISG-Original L V 463_3.
  - Lütgenau, Franz., 1895.; L_3656; 1 Brief
    NB. digitalisiert IISG-Original L V 464.
  - Lutterbeck, Carl., 1861.; L_3657; 1 Brief
    Siehe auch L 3650.
    NB. digitalisiert IISG-Original L V 465.
  - Lux, Heinrich., 1894-1895.; L_3658-3659; 2 Briefe
    NB. digitalisiert IISG-Original L V 466-467.
  - MacDonnell, Joseph P., [1871]-1892.; L_3660-3676; 17 Briefe + Beil
    NB. L 3669 mit Brief von A. Giel an Engels (= L 1990)
    L 3676 mit Beil.
    NB. digitalisiert IISG-Original L V 468-481.
  - Mackay, John Henry., 1891.; L_3677; 1 Brief
    NB. digitalisiert IISG-Original L V 482.
  - Macrosty, Henry W., 1891.; L_3678; 1 Brief
    NB. digitalisiert IISG-Original L V 483_1.
  - Madier de Monjau, Edouard., 1852-1856.; L_3679-3692; 14 Briefe
  - Mahon, John L., 1884-1891.; L_3693-3703; 11 Briefe
    NB. L 3697 nur nach dem Druck bekannt
    L 3694 mit Antwort von Engels
    L 3695, 3696, 3699, 3701 mit Beil.; L 3700, 3702 mit Bemerkung von Engels.
    NB. digitalisiert IISG-Original L V 484-492.
  - Majewski, Josef., 1882.; L_3704; 1 Brief
    NB. digitalisiert IISG-Original L V 492_1.
  - Mandello, Julius., 1893.; L_3705; 1 Brief
    NB. digitalisiert IISG-Original L V 493.
  - Mann, Tom., 1894.; L_3706-3707; 2 Briefe
    NB. digitalisiert IISG-Original L V 494-495.
  - Mantle, George Joseph., 1851.; L_3708; 1 Brief
    NB. digitalisiert IISG-Original L V 496.
  - Manz, Carl., 1884-1893.; L_3709-3710; 2 Briefe
    NB. digitalisiert IISG-Original L V 497-498.
  - Maretheux, Jeanne-Marie., 1872.; L_3711; 1 Brief
    NB. Todesanzeige ihres Mannes; mitunterz. von [u.a.] Réfugiés de la Commune de Paris.
    NB. digitalisiert IISG-Original L V 498_1.
  - Marsh, A., 1870.; L_3712; 1 Brief
  - Marshall, Helen., 1885-1893.; L_3713-3714; 2 Briefe
    NB. digitalisiert IISG-Original L V 499-499_1.
  - Martignetti, Pasquale., 1883-1895.; L_3715-3794; 80 Briefe + Beil
    NB. L 3718 mit Konzeptantwort von Engels; L 3743, 3745 mit Extrakt der Antwort von Engels
    L 3765, 3774, 3784 mit Beil.
    NB. digitalisiert IISG-Original L V 502-582.
  - Martin, Constant., 1872.; L_3795-3796; 2 Briefe
    NB. digitalisiert IISG-Original L V 500-501.
  - Marx, Eleanor., 1865-1890.; L_3797-3804; 8 Briefe
    NB. L 3804 mit Konzeptantwort von Engels.
    Siehe auch L 4512, 4640.
    NB. digitalisiert IISG-Original A 76, G 5, L V 585-590.
  - Marx, Jenny., [1850-1878].; L_3805-3858; 55 Briefe
    NB. L 3808 nur nach dem Druck bekannt
    L 3805 als Nachschr. zum Brief von Marx an Engels (= L 3883)
    L 3838 mit Notizen von Engels.
    NB. digitalisiert IISG-Original F 7-19, L VI 18-407.
  - Marx, Jenny (-Longuet)., 1858-1882.; L_3858a-3866; 9 Briefe + Beil
    NB. L 3858a auch von Laura Marx
    L 3861 mit Beil.
    Siehe auch L 4660.
    NB. digitalisiert IISG-Original L V 591-596.
  - Marx, Karl., [1847]-1883, undat.; L_3867-4771; 907 Briefe
    NB. L 3867, 3878, 3920A, 3958, 3965, 4122, 4169A, 4389, 4409, 4434, 4481, 4505, 4531-4532, 4605, 4657, 4697, 4706 nur nach dem Druck bekannt (L 3878 = identisch mit L 3879); L 3867 mit Nachschr.
    L 3868, 3908, 3988, 3989, 3992, 4060, 4068, 4264, 4525 mit Notiz von Engels; L 3920 mit Zeichnungen von Engels
    L 3871 mit Nachschr. von Louis Schulz
    L 3883 mit Nachschr. von Jenny Marx
    L 3887 mit Nachschr. von Wilhelm Pieper; L 3893 nach Brief von W. Pieper an Engels; L 3897 = Nachschr. zu Brief von W. Pieper
    L 3907, 3954, 3963, 3969, 4004, 4061, 4148, 4166, 4169, 4177, 4178, 4246, 4268, 4284, 4313, 4366, 4385, 4391, 4406, 4418, 4456, 4498, 4668 mit Beil.
    L 3960 mit Abschr. eines Briefs von Stieber an N.Rh.Z. v. 26.XII.1848 (Hschr. Jenny Marx); L 3962: von Marx seiner Frau diktiert; L 3984 mit Abschr. eines Artikels (Hschr. W. Pieper)
    L 4001 mit Nachschr. von Jenny jun. oder Edgar oder Laura Marx, 18.I.1854
    L 4110 als Nachschr. zum Brief v. Charles A. Dana an Marx (= D 930); L 4237 mit Brief von Freiligrath an Marx (= D 2059); L 4402 mit Nachschr. zu Liebknecht an Marx (= D 3103)
    L 4512, 4640 mit Nachschr. von Eleanor Marx; L 4643: auf Vorderseite Brief von S.L. Borkheim an Marx (= D 546); L 4660 mit Nachschr. von Jenny Marx jun. an Engels.
    - 1848., L_3867-3873
      NB. digitalisiert IISG-Original L VI 1-5, 16.
    - 1849., L_3874-3880
      NB. digitalisiert IISG-Original L VI 6-11.
    - 1850., L_3881-3883
      NB. digitalisiert IISG-Original L VI 12, 17-18.
    - 1851., L_3884-3921
      NB. digitalisiert IISG-Original L VI 13-15, 19-57.
    - 1852., L_3922-3967
      NB. digitalisiert IISG-Original L VI 59-100.
    - 1853., L_3968-3998
      NB. digitalisiert IISG-Original L VI 102-132.
    - 1854., L_3999-4038
      NB. digitalisiert IISG-Original L VI 134-173.
    - 1855., L_4039-4068
      NB. digitalisiert IISG-Original L VI 177-204.
    - 1856., L_4069-4092
      NB. digitalisiert IISG-Original L VI 205-228.
    - 1857., L_4093-4135
      NB. digitalisiert IISG-Original L VI 229-273.
    - 1858., L_4136-4176
      NB. digitalisiert IISG-Original L VI 274-314, 374.
    - 1859., L_4177-4236
      NB. digitalisiert IISG-Original L VI 315-373.
    - 1860., L_4237-4293
      NB. digitalisiert IISG-Original L VI 375-432.
    - 1861., L_4294-4323
      NB. digitalisiert IISG-Original L VI 433-462.
    - 1862., L_4324-4350
      NB. digitalisiert IISG-Original L VI 463-489.
    - 1863., L_4351-4372
      NB. digitalisiert IISG-Original L VI 490-511.
    - 1864., L_4373-4397
      NB. digitalisiert IISG-Original L VI 512-533, M 7a.
    - 1865., L_4398-4434
      NB. digitalisiert IISG-Original L VI 536-569.
    - 1866., L_4435-4469
      NB. digitalisiert IISG-Original L VI 570-602.
    - 1867., L_4470-4511
      NB. digitalisiert IISG-Original L VI 603-643.
    - 1868., L_4512-4585
      NB. digitalisiert IISG-Original L VI 644-713.
    - 1869., L_4586-4637
      NB. digitalisiert IISG-Original L VI 714-764.
    - 1870., L_4638-4678
      NB. digitalisiert IISG-Original L VI 765-803, D I 214.
    - 1871., L_4679-4682
      NB. digitalisiert IISG-Original L VI 804-807.
    - 1873., L_4683-4691
      NB. digitalisiert IISG-Original L VI 808-816.
    - 1874., L_4692-4696
      NB. digitalisiert IISG-Original L VI 817-820, 840.
    - 1875., L_4697-4699
      NB. digitalisiert IISG-Original L VI 821-822.
    - 1876., L_4700-4703
      NB. digitalisiert IISG-Original L VI 823-826.
    - 1877., L_4704-4713
      NB. digitalisiert IISG-Original L VI 827-836.
    - 1878., L_4714-4716
      NB. digitalisiert IISG-Original L VI 837-839.
    - 1879., L_4717-4725
      NB. digitalisiert IISG-Original L VI 841-849.
    - 1881., L_4726-4731
      NB. digitalisiert IISG-Original L VI 850-855.
    - 1882., L_4732-4769
      NB. digitalisiert IISG-Original L VI 856-891.
    - 1883., L_4770
      NB. digitalisiert IISG-Original L VI 893.
    - s.d., L_4771
      NB. digitalisiert IISG-Original L VI 892.
  - Marx, Laura (-Lafargue)., 1868-1895.; L_4772-4879; 108 Briefe + Beil
    NB. L 4772, 4774-4777, 4779-4850, 4852-4854, 4856-4879 nur nach dem Druck bekannt
    L 4772 i.A. von Marx geschrieben; L 4781 mit Mitteilung von Engels an Marx; L 4842 mit Beil.; L 4848 mit Nachschr. von Paul Lafargue.
    Siehe auch unter Lafargue, Paul.
    NB. digitalisiert IISG-Original L VII 1-2.
  - Massard, Emile., 1892.; L_4880-4883; 4 Briefe
    NB. digitalisiert IISG-Original L VII 3-5, IX 62.
  - Maurizio, Adam., 1892-1894.; L_4884-4897; 14 Briefe
    NB. digitalisiert IISG-Original L VII 6-18.
  - Maxwell, Shaw., 1892.; L_4898-4899; 2 Briefe
    NB. L 4898 mit Notiz von Engels auf Rückseite.
    NB. digitalisiert IISG-Original L VII 19-20.
  - Mayer, A., [nach 1883].; L_4900-4901; 2 Briefe
    NB. digitalisiert IISG-Original L VII 20_1-2.
  - Mayhew, Henry siehe Briefe an Marx, D 3344., -
  - Mehring, Franz., 1884-1895.; L_4902-4906; 5 Briefe
    NB. digitalisiert IISG-Original L VII 21-25.
  - Meissner, Max., 1873.; L_4907; 1 Brief + Beil
    NB. digitalisiert IISG-Original L VII 26.
  - Meissner, Otto., 1865-1879.; L_4908-4912; 5 Briefe + Beil
    NB. L 4908-4909 mit Beil.
    NB. digitalisiert IISG-Original L VII 27-32.
  - Mendel, Eugen., [1885?].; L_4913; 1 Brief
    NB. digitalisiert IISG-Original L VII 32_1.
  - Mendelson (Jankowska-Mendelson), Maria (Pseud.: Stefan Leonowicz)., [1892-1893].; L_4914-4917; 4 Briefe
    Siehe auch L 3329-3332.
    NB. digitalisiert IISG-Original L VII 39-43.
  - Mendelson, Stanislaw., 1880-[1892/93].; L_4918-4923; 6 Briefe + Beil
    NB. L 4918 mit Beil.
    Siehe auch Briefe an Marx, D 3389.
    NB. digitalisiert IISG-Original L VII 33-40.
  - Menke, Theodor., 1875.; L_4924; 1 Brief
    NB. digitalisiert IISG-Original L VII 44.
  - Mesa, José., 1872-1891.; L_4925-4958; 34 Briefe + Beil
    NB. L 4952 = Telegr., nur nach dem Druck bekannt
    L 4932 auch von Raymond Wilmart (= L 6372)
    L 4936 mit Beil. (= Notizen von Engels).
    Siehe auch L 3044.
    NB. digitalisiert IISG-Original L VII 45-65.
  - Meyer, D.H. (jun.)., 1894.; L_4959; 1 Brief
    NB. digitalisiert IISG-Original L VII 57.
  - Meyer, Mrs. Henry., 1894.; L_4960; 1 Brief
    NB. digitalisiert IISG-Original L VII 58.
  - Meyer, H., 1880.; L_4961; 1 Brief
    NB. digitalisiert IISG-Original L VII 59.
  - Meyer, Rudolf., 1879-1895.; L_4962-5006; 45 Briefe + Beil
    NB. L 4965, 4974, 4996 mit Notiz von Engels
    L 4972, 4997 mit Beil.
    NB. digitalisiert IISG-Original L VII 60-103.
  - Michelsen, Carl., 1872.; L_5007; 1 Brief
  - Miller & Richard (London)., 1871.; L_5008; 1 Brief
  - Mirbach, Otto von., 1855-1856.; L_5009-5016; 8 Briefe
  - Molesworth, J., 1872.; L_5017; 1 Brief
  - Moll, Charles (Carl)., 1859.; L_5018; 1 Brief
    NB. digitalisiert IISG-Original L VII 106.
  - Moll, Friedrich Wilhelm., 1869-1870.; L_5019-5020; 2 Briefe
    NB. L 5019 auch von Carl Klein.
    NB. digitalisiert IISG-Original L VII 107.
  - Molly (Mollz?), C.(Manchester)., 1869-1873, undat.; L_5021-5033; 13 Briefe
    NB. digitalisiert IISG-Original L VII 109-119.
  - Momberger, August., 1894.; L_5034-5035; 2 Briefe
    NB. digitalisiert IISG-Original L VII 120-121.
  - Moore, Samuel., [nach 1871]-1888.; L_5036-5045; 10 Briefe
    NB. digitalisiert IISG-Original A 68, L VII 122-126_1.
  - Mora, Francisco., 1871-1872.; L_5046-5054; 9 Briefe
    NB. L 5046 mit Notizen von Engels.
    Siehe auch L 3031.
    NB. Original in Archiv Jung Inv.no. 837.
  - De Morgan, John., 1872-1874.; L_5055-5069; 15 Briefe + Beil
    NB. L 5060 mit Beil.; L 5065, 5069 mit Notiz von Engels.
    NB. digitalisiert IISG-Original LVII 127-140.
  - Morris, William., [1885].; L_5070; 1 Brief
    NB. digitalisiert IISG-Original L VII 142.
  - Sam Moscrop & Son (Bury, Lancashire)., 1872.; L_5071-5074; 4 Briefe
    NB. digitalisiert IISG-Original L VII 143-146.
  - E. Moses & Son (London)., 1871.; L_5075; 1 Brief (= Rechnung)
  - Motteler, Julius., 1874-1895.; L_5076-5082; 7 Briefe
    NB. L 5081 mit Notiz von Engels auf Rückseite.
    NB. digitalisiert IISG-Original L VII 147-152.
  - Müller-Tellering, Eduard von., 1849-[1850].; L_5083-5086; 4 Briefe
    NB. L 5085 mit Bemerkung von Engels auf Rückseite.
    NB. digitalisiert IISG-Original L IX 8-10.
  - Münster, Albert., 1861.; L_5087; 1 Brief
    NB. Mit Brief von Karl Schapper an Engels.
    NB. digitalisiert IISG-Original L VII 152_1.
  - Murray, Charles J., 1874.; L_5088; 1 Brief
  - Musoiu, Panait., 1894.; L_5089; 1 Brief + Beil
  - Nabruzzi, Lodovico u.a., 1871.; L_5090-5091; 2 Briefe
    NB. L 5090 Original in Archiv Jung Inv.no. 839
    L 5091 Mit Notiz von Engels.
    NB. digitalisiert IISG-Original L VII 153_1.
  - Načalo ("Natschalo"; St. Peterburg)., 1878.; L_5092; 1 Brief
    NB. digitalisiert IISG-Original D VI 145.
  - Nadejde, Ion (Joan)., 1889.; L_5093; 1 Brief
    NB. digitalisiert IISG-Original L VII 154.
  - Naut, Stephan A., 1846-1852.; L_5094-5096; 3 Briefe
    NB. digitalisiert IISG-Original L VII 156-157.
  - Naze, Léon Edouard., 1873.; L_5097; 1 Brief
    NB. digitalisiert IISG-Original L VII 155.
  - F.H. Nestler & Melle's Verlag (Hamburg)., 1886.; L_5098-5101; 4 Briefe + Beil
    NB. L 5098, 5100 mit Konzeptantwort von Engels; L 5098 mit Beil.
    NB. digitalisiert IISG-Original L VII 158-160, L IX 70.
  - Nettlau, Max., 1894.; L_5102; 1 Brief
  - Neu-England-Zeitung (Boston)., 1853.; L_5103; 1 Brief
  - New Yorker Volkszeitung siehe L 6207., -
  - Domela Nieuwenhuis, Ferdinand., 1881-1891.; L_5104-5116; 13 Briefe
    NB. digitalisiert IISG-Original L VII 162-174.
  - Nitzer, Carl August., 1888.; L_5117; 1 Brief
    NB. digitalisiert IISG-Original L VII 174_1.
  - Nobre França, José C., 1872-1873.; L_5118-5124; 7 Briefe + Beil
    NB. L 5119-5120, 5122-5123 mit Notiz von Engels
    L 5121 mit Beil.
    NB. digitalisiert IISG-Original L III 352-153, L VII 174_3-6.
    NB. 1 Original in Archiv Jung Inv.no. 542
  - Nodal, J.H., [1860]-1870.; L_5125-5135; 11 Briefe
    NB. digitalisiert IISG-Original L VII 175.
  - Nördlinger, S., 1866-1871.; L_5136-5147; 12 Briefe
    NB. L 5140 mit Notizen von Engels.
    NB. digitalisiert IISG-Original L VII 176-187.
  - Nonne, Heinrich., 1882-1884.; L_5148-5157; 10 Briefe + Beil
    NB. L 5154-5155 mit Beil.
    NB. digitalisiert IISG-Original L VII 188-196.
  - Petersen, Nicolas L.(?) 1849., L_5158; 1 Brief
    Für Adressat vgl. L 2491 (Rückseite).
    NB. digitalisiert IISG-Original L VII 197.
  - Österreichische Parteivertretung siehe Adler, Victor., -
  - Österreichischer Studentenverein an den Wiener Hochschulen, siehe Engels-Dokumente, M 43., -
  - O'Leary, C.J., [1872?].; L_5159; 1 Brief + Beil
    NB. digitalisiert IISG-Original L VII 199.
  - Oppenheim, Max., 1890-1891.; L_5160-5162; 3 Briefe
    NB. digitalisiert IISG-Original L VII 200-202.
  - Osborne, F.J., 1893.; L_5163; 1 Brief
    NB. digitalisiert IISG-Original L VII 204.
  - Osten, Heinrich u. Edmund Wengraf., 1893.; L_5164; 1 Brief
    NB. digitalisiert IISG-Original L VII 205.
  - Osterhaus, A., 1882.; L_5165; 1 Brief
    NB. digitalisiert IISG-Original L VII 198_1.
  - Oswald, Eugen., [1870]-1895.; L_5166-5191; 26 Briefe
    NB. L 5176 mit Notiz von Engels.
    NB. digitalisiert IISG-Original L VII 206-227, L IX 71, 74.
  - Paetow, Christian., 1882.; L_5192; 1 Brief
    NB. digitalisiert IISG-Original L VII 228.
  - Pajez, Victor., 1872.; L_5193; 1 Brief
    NB. Original in Archiv Jung Inv.no. 866.
  - Palladino, Carmelo., 1871.; L_5194; 1 Brief + Beil
  - Pammer, Camilla., 1879.; L_5195; 1 Brief
    NB. digitalisiert IISG-Original L VII 229.
  - Panzer, H.C., 1861.; L_5196; 1 Brief
    NB. digitalisiert IISG-Original L VII 230.
  - Papasoglous, Démétrius siehe L 106., -
  - Pappa & Co., Daniel (Constantinopel)., 1862.; L_5197; 1 Brief
    NB. digitalisiert IISG-Original L VII 294.
  - Papric (Papritz), Evgenija E., 1884.; L_5198; 1 Brief
    NB. digitalisiert IISG-Original L VII 231.
  - Parnell, William., 1889.; L_5199; 1 Brief
    NB. digitalisiert IISG-Original L VII 232.
  - Parti Ouvrier Espagnol (Aggl. Madrilene)., 1883.; L_5200; 1 Brief
    NB. digitalisiert IISG-Original L VII 233.
  - Parti Ouvrier Français, Conseil National, siehe L 3214., -
  - Pasquali, Felice (eigtl. Nicolo Giolotti)., 1894.; L_5201-5202; 2 Briefe
    NB. digitalisiert IISG-Original L VII 235-236.
  - Patten, Philip van., 1883.; L_5203; 1 Brief
    NB. digitalisiert IISG-Original L VII 237.
  - Pauli, Ida., 1876-1892.; L_5204-5214; 10 Briefe + 1 Telegr
    NB. L 5211 = Telegr., mitunterz. von Philipp Pauli.
    NB. digitalisiert IISG-Original L VII 238-248.
  - Pauli, Philipp., 1875-1893, undat.; L_5215-5234; 20 Briefe
    NB. digitalisiert IISG-Original L VII 237_1-20.
  - Pavey, W.H., 1872.; L_5235; 1 Brief
    NB. digitalisiert IISG-Original L VII 248_1.
  - Pease, Edward R.( Fabian Society, London)., 1886-1894.; L_5236-5238; 3 Briefe
    NB. L 5237 mit Notiz von Engels.